臺灣臺南地方法院刑事判決　　　　　　　　　　　　九十三年度訴字第一二七七號
　　公　訴　人　臺灣臺南地方法院檢察署檢察官
　　被　　　告　甲○○
右列被告因違反毒品危害防制條例案件，經檢察官提起公訴（九十三年度毒偵字第二
一三三號），被告於準備程序就犯罪事實為有罪之陳述，本院合議庭裁定本案行簡式
審判程序，判決如左：
    主  文
甲○○連續施用第一級毒品，累犯，處有期徒刑拾月。扣案之第一級毒品海洛因玖小
包（合計淨重參點貳公克）均沒收銷燬之；盛裝扣案第一級毒品之包裝袋玖個、未開
封注射針筒伍支、已使用過之注射針筒壹支、分裝用夾鏈袋壹佰零捌個、橡皮管壹條
及分裝匙貳支，均沒收。
    事  實
一、甲○○前於民國（下同）八十八年間，因犯賭博罪，經本院判處有期徒刑六月確
    定，於八十八年七月二十八日易科罰金執行完畢，又於九十二年間因施用毒品案
    件，經依法送觀察、勒戒，因有繼續施用傾向依法送執行強制戒治，並於九十二
    年十二月十日因無繼續強制戒治必要，經該院裁定於九十二年十二月十日停止戒
    治，所餘戒治期間付保護管束，甫於九十三年六月十一日保護管束期滿執行完畢
    ，並經臺灣高雄地方法院檢察署檢察官於九十三年六月二十八日以九十三年度戒
    毒偵字第六五六號為不起訴處分確定。詎甲○○仍未戒除毒癮，復基於施用第一
    級毒品海洛因之概括犯意，自九十三年三月下旬某日起至同年九月二日止，在臺
    南市安平區○○○街二之五號住處，連續施用第一級毒品海洛因數次，嗣於九十
    三年九月二日中午十二時許，經警持本院所核發之搜索票，至甲○○上開住處搜
    索，並扣得海洛因九小包（合計淨重三點二公克，空包裝袋一點八公克）、其所
    有供施用海洛因所用或預備用之未開封注射針筒五支、已使用過之注射針筒一支
    、分裝用夾鏈袋一百零八個、橡皮管一條及分裝匙二支。
二、案經臺南市警察局第四分局報告臺灣台南地方法院檢察署檢察官偵查起訴。
    理  由
一、右揭事實，業據被告甲○○供承不諱，而被告尿液經警於九十三年九月二日採集
    送驗後，呈海洛因代謝物嗎啡陽性反應，此有臺南市警察局第四分局送驗尿液及
    年籍對照表一紙及臺南市衛生局九十三年十月七日尿液檢驗成績書一紙附卷可稽
    。此外，復有白粉九小包、未開封注射針筒五支、已使用過之注射針筒一支、分
    裝用夾鏈袋一百零八個、橡皮管一條及分裝匙二支扣案可證，而扣案白粉九小包
    經送鑑定結果，確實含第一級毒品海洛因成份（九小包合計淨重為三點二公克，
    空包裝袋重一點八公克），亦有法務部調查局鑑定通知書一紙在卷可佐。又被告
    前因施用毒品案件，經台灣高雄地方法院裁定送觀察、勒戒後，認有繼續施用毒
    品之傾向，再經該院裁定送強制戒治，嗣該院裁定於九十二年十二月十日停止戒
    治，所餘戒治期間付保護管束，甫於九十三年六月十一日保護管束期滿執行完畢
    ，並經臺灣高雄地方法院檢察署檢察官於九十三年六月二十八日以九十三年度戒
    毒偵字第六五六號為不起訴處分確定，此有刑案資料查註紀錄表、全國施用毒品
    案件紀錄表及刑案人犯在監所最新資料報表各一份在卷為憑，其於前開強制戒治
    處分執行完畢後五年內，再犯本件施用毒品之犯行甚明。綜上所述，足認被告自
    白與事實相符，可以採信，本件事證明確，被告施用第一級毒品犯行，足以認定
    。
二、查海洛因屬毒品危害防制條例第二條第二項第一款所列之第一級毒品，核被告所
    為，係犯毒品危害防制條例第十條第一項之施用第一級毒品罪。被告非法持有第
    一級毒品海洛因之低度行為，已為其施用之高度行為所吸收，不復另論。其先後
    多次犯行，時間緊接，犯罪構成要件相同，顯均係基於概括之犯意反覆為之，應
    依連續犯之規定論以一罪並加重其刑。被告有事實欄所載犯罪、科刑及執行之前
    科紀錄，此有臺灣高等法院被告全國前案紀錄表可稽，其於執行完畢後五年之內
    ，再犯本件有期徒刑以上之罪，為累犯，應依刑法第四十七條之規定遞予加重其
    刑。爰審酌被告之犯罪動機、目的、手段及曾因施用毒品案件，經觀察、勒戒及
    強制戒治程序後，仍再犯本件之罪，顯見其戒癮之意志力甚為薄弱，惟犯後坦承
    犯行，態度良好等一切情狀，量處如主文所示之刑，以資懲儆。末按查獲之毒品
    ，不問屬於犯人與否，均沒收銷燬之，毒品危害防制條例第十八條第一項前段定
    有明文。本件扣案之第一級毒品海洛因九小包（合計淨重三點二公克），係毒品
    危害防制條例第二條第二項第一款規定之第一級毒品無訛，業如前述，應依同條
    例第十八條第一項前段宣告沒收銷燬之。至於盛裝扣案第一級毒品之包裝袋九個
    、未開封注射針筒五支、已使用過之注射針筒一支、分裝用夾鏈袋一百零八個、
    橡皮管一條及分裝匙二支，均為被告所有供施用毒品所用或預備之物，業據被告
    供承在卷，爰均依刑法三十八條一項第二款之規定宣告沒收。
據上論斷，應依刑事訴訟法第二百七十三條之一第一項、第二百九十九條第一項前段
，毒品危害防制條例第十條第一項、第十八條第一項前段，刑法第十一條前段、第五
十六條、第四十七條、第三十八條第一項第二款，判決如主文。
本案經檢察官乙○○到庭執行職務。
中      華      民      國    九十三    年      十二    月    三十一    日
      臺灣臺南地方法院刑事第三庭
                                           法  官  黃  光  進
右正本證明與原本無異。
如不服本判決，應於判決送達後十日內，向本院提出上訴狀。
                                           書記官  黃  子  起
中      華      民      國    九十三    年      十二    月    三十一    日
附錄法條
毒品危害防制條例第十條：
  施用第一級毒品者，處六月以上五年以下有期徒刑。
  施用第二級毒品者，處三年以下有期徒刑。
